【裁判字號】    99,交聲,206
【裁判日期】    990630
【裁判案由】    違反道路交通管理處罰條例聲明異議
【裁判全文】
臺灣基隆地方法院交通事件裁定         99年度交聲字第201號
移送機關即
原處分機關  交通部公路總局臺北區監理所基隆監理站
聲明異議人
即受處分人  甲○○○
上列聲明異議人即受處分人因違反道路交通管理處罰條例案件，
對於交通部公路總局臺北區監理所基隆監理站中華民國99年6月1
日所為之處分（原處分案號：基監字第裁42-1AF327471號、42-1
AF328935號、42-1AF330042號、42-1AF352436號、42-1AF360674
號、42-1AF383416號），聲明異議，本院裁定如下：
主  文
異議均駁回。
理  由
一、原處分意旨略以：本件異議人即受處分人（下稱異議人）甲
    ○○○分別於民國99年4月26日上午11時37分許、4月27日下
    午1時26分許、7月28日下午1時42分許、5月11日中午12時52
    分許、5月14日12時38分許、5月27日中午12時40分許，將其
    所有車號7556-TM 號自用一般小客車停放於臺北市○○區○
    ○路段劃設有禁止臨時停車標線之處所，經臺北市停車管理
    處違規停車告發小組以異議人有違反上揭道路交通管理處罰
    條例第56條第1項第1款規定之行為，以照片拍照採證後，逕
    行舉發。嗣異議人雖於應到案日期前提出申訴，惟經舉發單
    位調查結果，仍認異議人確有前開違規事實，原處分機關乃
    據以依前揭道路交通管理處罰條例第56條第1項第1款，及違
    反道路交通管理事件統一裁罰基準及處理細則第43條、第44
    條、第67條之規定，於99年6月1日以基監字第裁42-1AF3274
    71號、42-1AF328935號、42-1AF330042號、42-1AF352436號
    、42-1AF360674號、42-1AF383416號裁決書分別裁處異議人
    罰鍰各新台幣（下同）900元。
二、異議意旨略以：異議人停車處所雖為紅線，惟其中莊敬路34
    2 號之紅線乃係私劃之紅線，交通管制單位並未詳實查核，
    而逕自以舉發照片上劃有紅線而認伊違規停車；再者，同一
    路段之紅線上，前方停有他部車輛，然竟未受罰，而僅伊遭
    開罰單，此亦有違誤；又若上開路段之紅線，經查證後確為
    禁止臨時停車之紅線，則應盡早通知伊，怎會異議人停了多
    天後才回覆伊，為此聲明異議云云。
三、按「汽車臨時停車時，應依下列規定：……三、設有禁止臨
    時停車標誌、標線處所不得臨時停車。」「汽車停車時，應
    依下列規定：一、禁止臨時停車處所不得停車。」道路交通
    安全規則第111 條第1 項第3 款、第112 條第1 項第1 款定
    有明文。又按「禁止臨時停車線，用以指示禁止臨時停車路
    段，以劃設於道路緣石正面或頂面為原則，無緣石之道路得
    標繪於路面上，距路面邊緣以30公分為度。本標線為紅色實
    線，線寬除設於緣石，正面者以緣石高度為準外，其餘皆為
    10公分。」道路交通標誌標線號誌設置規則第169 條第1 項
    、第2 項亦有明文。且按「汽車駕駛人停車時，有下列情形
    之一者，處新臺幣（下同）600 元以上1,200 元以下罰鍰：
    一、在禁止臨時停車處所停車。」道路交通管理處罰條例第
    56條第1 項第1 款亦定有明文。
四、經查，異議人於前揭時間，在台北市○○路336號週邊、338
    號週邊、342 號週邊紅線停車之事實，並不爭執，僅抗辯莊
    敬路342 號週邊所劃設之紅線非臺北市交通管制工程處所劃
    設之紅線，惟前開處所劃設禁止臨時停車之紅實線清晰、完
    整，並無潦草、不明顯等情況，且亦符合前述道路交通標誌
    標線號誌設置規則第169條第1 項、第2項之規定，有卷附取
    締照片10張可稽，復經臺北市交通管制工程處函覆：「本市
    ○○路342號周邊（如來函附採證照片）車號7556-TM車輛停
    放處之禁停紅線，經查係本處列管繪設…」有該處99年5 月
    21日北市交工程字第09931768600 號函在卷可憑。綜上，該
    路段於異議人停放自小客車時，確已依法設置禁止臨時停車
    之紅實線，且依舉發照片，異議人之自用一般小客車確實停
    在紅線路段，故異議人上揭各次違規事實甚為明確。至異議
    人辯稱該路段另有他部車輛違規停車，原舉發機關竟漏未舉
    發，及異議人連續違規停車多日後，原舉發機關方才回覆部
    份，此行政作為是否妥適，非本院所得審究，應由異議人向
    原舉發機關反應，此並無礙於異議人上揭各次違規事實之成
    立，故異議人所持異議理由非屬可採。
五、本件異議人有於上揭時地在禁止臨時停車處所停車之違規行
    為，原處分機關依道路交通管理處罰條例第56條第1項第1款
    、違反道路交通管理事件統一裁罰基準表之規定，裁處異議
    人各900 元罰鍰，經核並無違誤，本件受處分人之異議為無
    理由，自應將其異議駁回。
據上論斷，應依道路交通案件處理辦法第19條，裁定如主文。
中    華    民    國    99    年    6    月    30    日
                  交通法庭法    官  齊潔
以上正本證明與原本無異。
對於本件裁定如有不服，應於送達後5日內， 向本院提出抗告書
狀，敘述抗告之理由，抗告於臺灣高等法院。
中    華    民    國    99    年    7     月    1     日
                          書 記 官  黃士元

司法院資訊處製作；財團法人民間司法改革基金會備份。
